臺灣彰化地方法院刑事判決　　　　　　　 94年度易字第535號
公　訴　人　臺灣彰化地方法院檢察署檢察官
被　　　告　丁○○起訴書誤載.
　　　　　　　　　　勒戒中
上列被告因竊盜，經檢察官提起公訴（九十四年度偵字第一九五
九號），本院判決如下：
    主  文
丁○○共同攜帶兇器竊盜未遂，處有期徒刑伍月，如易科罰金，
以參佰元折算壹日。
扣案之鐵製磨尖Ｔ型板手壹支沒收。
        事  實
一、丁○○曾於民國八十七年四月間因傷害案件，經本院於八十
    七年八月二十三日判處有期徒刑三月，並於八十七年十月八
    日易科罰金執行完畢（未構成累犯）。其與甲○○（已由檢
    察官另案移送臺灣高等法院臺中分院併案審理，並判處有期
    徒刑二年確定在案），共同基於意圖為自己不法所有之犯意
    聯絡，於九十三年十二月二十一凌晨一時三十分許，由丁○○駕駛車牌號碼九Ｆ－七二四一號自用小客車搭載甲○○，
    前往彰化縣員林鎮○○里○○○街一八０號前，見吳明群所
    有，交乙○○管理使用之車牌號碼ＧＲ－五三九一號自用小
    客車停於該處，竟推由甲○○持其所有，客觀上足以對人之
    生命、身體、安全構成威脅，具有危險性之鐵製磨尖Ｔ型扳
    手一支，以該扳手撬開鎖頭及電門之方式（毀損部分未據告
    訴），著手竊取吳明群所有，交乙○○管理使用之車牌號碼
    ＧＲ－五三九一號自用小客車，丁○○則在旁負責把風。甲○○正在行竊之際，適為乙○○發覺，甲○○乃奔逃至丁○○所駕駛之上開自用小客車停車處後，二人各自逃逸而未得
    手。嗣經警依乙○○提供之丁○○所駕駛車輛之車牌號碼而
    查獲，並扣得甲○○所有之上開鐵製磨尖Ｔ型板手一支。
二、案經被害人乙○○訴請彰化縣警察局員林分局報請臺灣彰化
    地方法院檢察署檢察官偵查起訴。
        理  由
一、訊據被告丁○○固坦承其有於前揭時間，駕駛其所有之上開
    自用小客車搭載甲○○至彰化縣員林鎮○○里○○○街一八
    ０號前，惟矢口否認有與甲○○共同行竊，辯稱：當天發生
    何事，伊不知情，也沒有載甲○○離開現場云云。然查：（
    一）證人乙○○（更名前為丙○○）於偵查中證稱：九十三
    年十二月二十日二十三時許，伊到員林鎮○○○街吃東西，
    大概到翌日凌晨伊出來要開車時，發現鑰匙還沒按，車燈就
    開始閃，當時車門是關著的，伊馬上上前打開車門，就聽到
    車內有播放熱門音樂，有一個男子從伊車內出來，個子不高
    ，瘦瘦的；伊是跟他面對面，並指著他說：你怎麼可以這樣
    子。當時伊還沒有反應到他就是小偷，然後就看到他從伊旁
    邊跑到員林國小對面上一輛寶藍色的雙門自小客車，當他開
    始走向對面時，該車就慢慢的往前開，等他上車後就開走了
    ，車牌伊同事有記下來，之後伊查看車輛，發現伊車子駕駛
    座的鑰匙孔插著一支螺絲起子，駕駛座下方的一條電線被拉
    出來等語。再於本院審理時證稱：伊是開駕駛座的車門後，
    面對面看到行竊之人，之後該行竊之人由駕駛座下車往馬路
    對面被告停車處走，而被告看到行竊之人跑過去後，其所駕
    駛的車子也慢慢的向前滑行，但因其等跑步及滑行有一段距
    離，所以沒有看到行竊之人是否有上被告的車；是伊的朋友
    看到被告車上有人，認為是共同行竊之人才將車牌抄下，伊
    等發現被告的車時，該車已經啟動，而且行竊之人也沒有跑
    到他車子的前面，而是與車子的速度一樣一起跑的等語。由
    證人乙○○之證述，雖就共同被告甲○○有無上被告所駕駛
    之車輛一起逃逸之處有不一致處，然對於被告負責把風，及
    共同被告甲○○下手行竊之情形，前後證述一致，堪認確係
    共同被告甲○○持鐵製磨尖Ｔ型扳手下車行竊，而被告丁○○則在旁把風無訛。（二）證人甲○○雖於警詢、偵查中證
    稱：當天伊是到員林國小前的第一銀行提款機查詢餘額，看
    工作的錢有無匯入，結果發現沒有匯入，當時餘額只有九元
    ；當天是丁○○載伊去的，因為丁○○正要載伊回家，伊跟
    他說查詢伊帳戶內的錢，所以叫他讓伊下車，下車時並跟他
    說要去超商買東西，叫他等伊，伊不到一分鐘就查完餘額，
    當時伊選擇不列印明細表，但伊出來後就沒有看到他，就到
    超商買東西後直接回家云云。然於本院審理時證稱：當天伊
    是拿其有之鐵製磨尖Ｔ型扳手行竊被害人的自用小客車，丁○○並不知情，伊被被害人發現後，就下車跑往丁○○停車
    處，但伊當時很緊張所以沒有注意丁○○所駕駛之自用小客
    車是否還停在該處，但伊跑向丁○○時，他應該可以看到伊
    跑過去；當天伊是去丁○○家中聊天，問他最近如何，談些
    無關緊要的事云云。然查證人甲○○並未於九十三年十二月
    二十一凌晨一時三十分許，在第一商業銀行設於員林國小自
    動櫃員機提領款項或查詢餘額，有第一商業銀行員林分行九
    十四年四月六日（94）一員字第五０號函及函送之交易明細
    表、銀行代碼、交易訊息代碼等在卷可按，又證人甲○○雖
    於本院坦承係其自己下手行竊，然被告並不知情云云。足徵
    證人甲○○前後所為之供述及證述並不實在，應係為被告迴
    護之詞，不可採信。另證人甲○○因本件竊盜犯行，亦經臺
    高等法院臺中分院判處其與被告丁○○為共同正犯有罪確定
    在案，有臺灣高等法院臺中分院九十四年度上易字第五九九
    號判決一份附卷可憑，更足以證明本件確係證人甲○○與被
    告共同所犯。（三）被告忽而辯稱：伊當天並沒有搭載甲○○。忽而辯稱：伊與甲○○只是相約一起逛街而已。再辯稱
    ：當天與甲○○見面是要談工作事情云云。顯見其因心虛，
    致前後辯述均不一，又其於本院審理時供稱：伊看到甲○○
    衝過馬路，被害人也跟著過來，並說伊車上有人要抄車牌，
    伊不敢下車，沒等甲○○就將車子開走等語。更足以證明被
    告知道共同被告甲○○過馬路所為何事，是其應有與甲○○
    共同行竊本件被害人之自用小客車。（四）揆諸前揭說明，
    被告所辯，無非係事後卸責之詞，要無可採。此外，復有共
    同被告甲○○所有，供行竊所用之鐵製Ｔ型扳手一支扣案可
    資佐證，及車籍作業系統－查詢認可資料二份、現場照片、
    員警及被告繪製之現場圖各一紙等在卷可按，本件事證業已
    明確，被告之犯行，堪以認定。
三、按刑法第三百二十一條第一項第三款之攜帶兇器竊盜罪，係
    以行為人攜帶兇器竊盜為其加重條件，此所謂兇器，其種類
    並無限制，凡客觀上足對人之生命、身體、安全構成威脅，
    具有危險性之兇器均屬之，最高法院著有七十九年度台上字
    第五二五三號判例。本件被告所犯前開之竊盜犯行，係與共
    同被告甲○○以鐵製磨尖Ｔ型板手一支行竊，自足以為殺傷
    人之身體、生命之器械，顯為具有危險性之兇器，核被告所
    為，係犯刑法第三百二十一條第一項第三款之加重竊盜罪。
    被告與甲○○就前開犯行，有犯意聯絡及行為分擔，均為共
    同正犯。又被告等已著手於竊盜行為，而因被害人發現而不
    遂，為未遂犯，應依刑法第二十六條前段之規定減輕其刑。
    爰審酌被告有傷害前科，品性不佳，犯罪之動機、目的、係
    攜帶兇器竊盜，有潛在之危險，惟尚未竊得財物，及其犯後
    迄今仍否認犯行之態度等一切情狀，量處如主文所示之刑，
    並諭知易科罰金之折算標準，以示懲處。至被告等行竊用之
    鐵製磨尖Ｔ型板手一支，為共同被告甲○○所有，供行竊所
    用之物，業據共同被告甲○○供明在卷，併依刑法第三十八
    條第一項第二款之規定宣告沒收。
據上論斷，應依刑事訴訟法第二百九十九條第一項前段，刑法第
二十八條、第三百二十一條第一項第三款、第二十六條前段、第
三十八條第一項第二款、罰金罰鍰提高標準條例第二條，判決如
主文。
本件經檢察官林裕斌、姚玎霖到庭執行執務。
中　　華　　民　　國　　94　　年　　9 　　月　　14　　日
                      臺灣彰化地方法院刑事第一庭
                          審判長法官  葉榮郎
                          法      官  唐中興
                          法　　　官  陳秋錦
以上正本證明與原本無異。
如不服本判決，應於判決送達後10日內，向本院提出上訴狀（須
附繕本）。
告訴人或被害人對於判決如有不服具備理由請求檢察官上訴者，
其上訴期間之計算係以檢察官收受判決正本之日期為準。
中　　華　　民　　國　　94　　年　　9 　　月　　15　　日
                          書  記  官  于淑真
中華民國刑法第321條
犯竊盜罪而有左列情形之一者，處 6 月以上、 5 年以下有期徒
刑：
一  於夜間侵入住宅或有人居住之建築物、船艦或隱匿其內而犯
之者。
二  毀越門扇、牆垣或其他安全設備而犯之者。
三  攜帶兇器而犯之者。
四  結夥三人以上而犯之者。
五  乘火災、水災或其他災害之際而犯之者。
六  在車站或埠頭而犯之者。
前項之未遂犯罰之。
